臺灣新北地方法院刑事判決
110年度訴字第1280號
公  訴  人  臺灣新北地方檢察署檢察官
被      告  邱弘聿


選任辯護人  許永昌律師(法扶律師)
被      告  宮孝慈


                    (另案於法務部○○○○○○○○○○執行戒治中)
上列被告等因違反毒品危害防制條例案件，經檢察官提起公訴（
110年度偵字第37643號、第38948號）及移送併案審理（111年度
偵字第9454號），本院判決如下：
    主  文
邱弘聿犯如附表一至五所示之罪，各處如附表一至五「主文」欄
所示之刑。如附表一、五所示部分，應執行有期徒刑壹年，如易
科罰金，以新臺幣壹仟元折算壹日；如附表二、附表三編號1至4
、附表四所示部分，應執行有期徒刑拾柒年貳月。扣案如附表六
所示之物沒收之。
宮孝慈犯如附表四所示之罪，處如附表四「主文」欄所示之刑。
    事  實
一、邱弘聿、宮孝慈為男女朋友，二人均明知海洛因、甲基安非
    他命分別係屬毒品危害防制條例第2條第2項第1、2款所列之
    第一級、第二級毒品，不得販賣或轉讓、幫助施用，亦知悉
    甲基安非他命屬藥事法所列管之禁藥，依法不得轉讓，竟為下
    列犯行：
  ㈠邱弘聿分別基於幫助施用第二級毒品之犯意，知悉李杰修欲
    購買甲基安非他命施用，且自身亦有施用甲基安非他命之需
    求，遂由邱弘聿向上手毒品賣家連繫交易毒品事宜，並以其
    所持用之行動電話門號0000000000號為聯絡工具撥打與李杰
    修，雙方談妥合資購買甲基安非他命，即與李杰修於如附表
    一所示之時間、地點向上手毒品賣家合資購買甲基安非他命
    ，以此方式幫助李杰修施用第二級毒品甲基安非他命。
  ㈡邱弘聿分別意圖營利，基於販賣第一級毒品海洛因之犯意，
    於附表二所示時間，以其所持用之行動電話門號0000000000
    號為聯絡工具，與蔡隆慶約定交易第一級毒品海洛因後至如
    附表二所示地點，惟均因故未能完成交易而未遂。
　㈢邱弘聿分別基於轉讓第一級毒品海洛因及禁藥甲基安非他命
    之犯意，以其所持用之行動電話門號0000000000號為聯絡之
    工具，先後於如附表三編號1至4所示之時間、地點轉讓第一
    級毒品海洛因、於如附表三編號5所示時間、地點轉讓禁藥
    甲基安非他命與林依亭。
  ㈣邱弘聿基於轉讓第一級毒品、宮孝慈基於幫助轉讓第一級毒
    品之犯意，以邱弘聿所持用之行動電話門號0000000000號為
    聯絡之工具，林依亭以門號0000000000號行動電話撥打與邱
    弘聿上開電話門號後，由宮孝慈接聽，並向林依亭詢問：「
    男的還是女的？」，林依亭於通話中稱：「後面那種」之暗
    語，宮孝慈得知林依亭有意前來索取海洛因，竟轉與邱弘聿
    接聽電話，以此方式幫助轉讓第一級毒品，而邱弘聿接聽電
    話後，即與林依亭於如附表四所示時間、地點無償轉讓第一
    級毒品海洛因與林依亭。
  ㈤邱弘聿基於幫助施用第二級毒品之犯意，以其所持用之行動
    電話門號0000000000號為聯絡之工具，與林依亭達成合資購
    買甲基安非他命之合意後，再與上手毒品賣家聯繫以新臺幣
    (下同)2,000元之價格，購入重量不詳公克之甲基安非他命
    ，並於如附表五所示時間及地點，將所購之甲基安非他命1
    公克交與林依亭，並向林依亭取得墊付之1,000元，以此方
    式幫助林依亭施用甲基安非他命1次。
  ㈥嗣經警於民國110年10月5日11時30分許，持臺灣新北地方檢
    察署檢察官核發之拘票及本院核發之搜索票，前往邱弘聿位
    於新北市○○區○○路000號6樓之3之住處，扣得邱弘聿持用之S
    AMSUNG手機1支(門號 0000000000，IMEI：000000000000000
    、000000000000000，含SIM卡2張)。　
二、案經臺中市政府警察局第四分局移送臺灣新北地方檢察署檢
    察官偵查起訴。
    理  由
壹、程序部分：
一、被告邱弘聿及其辯護人就證人李杰修、蔡慶隆於警詢所為證
    述之證據能力均表示爭執（見本院訴字卷第173頁、第183至
    185頁）。
　㈠按「被告以外之人於審判外之言詞或書面陳述，除法律有規
    定者外，不得作為證據」，刑事訴訟法第159條第1項定有明
    文，其立法本旨係以證人於審判外之言詞或書面陳述，屬於
    傳聞證據，此項證據，當事人無從直接對於原供述者加以詰
    問，以擔保其真實性，法院亦無從直接接觸證人而審酌其證
    言之憑信性，違背直接審理及言詞審理之原則，除具有必要
    性及信用性情況之除外者外，原則上不認其有容許性，自不
    具證據能力。
　㈡查證人李杰修、蔡慶隆於警詢所為之證述，均係被告以外之
    人於審判外之陳述。雖其等於本院審理時，分別就事實欄一
    ㈠㈡犯罪構成要件證述內容與警詢陳述非屬一致，存有信用性
    情況。然證人李杰修、蔡慶隆之警詢陳述與其等於檢察官偵
    查中具結證述主要情節大致相符，即有其他證據代替，並非
    證明犯罪事實存否所必要，尚不合於刑事訴訟法第159條之2
    規定「必要性」要件，故本院認證人李杰修、蔡慶隆於警詢
    陳述，均不具證據能力，惟可作為彈劾證據，彈劾證人證述
    之可信性。
二、再按被告以外之人於審判外之言詞或書面陳述，除法律有規
    定者外，不得作為證據。又被告以外之人於審判外之陳述，
    雖不符前4條之規定，而經當事人於審判程序同意作為證據
    ，法院審酌該言詞陳述或書面陳述作成時之情況，認為適當
    者，亦得為證據。當事人、代理人或辯護人於法院調查證據
    時，知有第159條第1項不得為證據之情形，而未於言詞辯論
    終結前聲明異議者，視為有前項之同意，刑事訴訟法第159
    條第1項、第159條之5定有明文。查本判決引用之其餘被告
    邱弘聿、宮孝慈以外之人於審判外之言詞或書面陳述，除如
    前所述外，被告2人及被告邱弘聿之辯護人於本院準備程序
    時不爭執其證據能力（見本院卷第173頁、第213頁），且未
    於言詞辯論終結前聲明異議，經本院審酌該等證據之作成情
    況，核無違法取證或其他瑕疵，認均適為本案認定事實之依
    據，依刑事訴訟法第159條之5規定，均有證據能力。另本判
    決以下所引用之非供述證據，查無違反法定程序取得之情，
    依刑事訴訟法第158條之4規定反面解釋，亦具證據能力。
貳、實體部分：
一、認定犯罪事實所憑之證據及理由：
　㈠事實一、㈠㈢㈣㈤部分
　1.被告邱弘聿就上揭事實一、㈠㈢㈣㈤部分；被告宮孝慈就上揭事
    實一、㈣部分，於本院審理時均坦承不諱（見本院卷第37至4
    2頁、第168至172頁、第208至212頁、第272至275頁），核
    與證人李杰修於本院審理時、證人林依亭於警詢、偵查中之
    證述大致相符（見臺灣新北地方檢察署110年度偵字第37643
    號卷【下稱37643卷】第257至269頁、本院卷第318至347頁
    ），並有本院110年度聲搜字第1362號搜索票、臺中市政府
    警察局第四分局搜索扣押筆錄暨扣押物品目錄表、扣押物品
    照片、行動電話門號0000000000號之通訊監察譯文、110年
    聲監字第301號、110年聲監續第594號、110年聲監續字第66
    0號、110年聲監續字第702號、110年聲監字第376號、110年
    聲監續字第705號通訊監察書在卷可稽(偵37643卷第77頁、
    第79至83頁、第87至89頁、第101至123頁、臺灣新北地方檢
    察署111年度偵字第31801號卷第147至158頁、本院卷第131
    至132頁)，足認被告2人上開任意性自白均核與事實相符，
    堪可採信。
　2.關於正犯、幫助犯之區別，係以其主觀犯意及客觀犯行作為
    評價標準，凡以自己犯罪之意思參與犯罪，無論所參與者是
    否為犯罪構成要件行為，抑或以幫助他人犯罪之意思而參與
    犯罪構成要件之行為者，皆屬共同正犯；倘以幫助他人犯罪
    之意思而參與犯罪，且參與者又為犯罪構成要件以外之行為
    ，即為幫助犯。證人林依亭撥打被告邱弘聿持用之門號0000
    000000號電話聯繫轉讓第一級毒品海洛因事宜乙節，業經被
    告2人坦認如上，復觀諸被告邱弘聿持用電話之通訊監察譯
    文所示「B:現在找他，方便嗎？ A(小慈）：男的還是女的?
     B:後面那種 A:(小慈）你等一下 B:恩，現在找你有方便嗎
    ？ A(小良）:哪一種？ B:我這種 A(小良）：你那種的，然
    後呢？ B:恩，女的，要去哪邊找你 A:(小良)你有開車嗎？
     B:沒有，我騎車 A(小良):來家裡 B:我到了那邊打給你喔 
    A(小良)：恩」等情，有上開通訊監察譯文(見偵37643卷第1
    15頁)存卷可佐，可認被告宮孝慈知悉證人林依亭欲索討毒
    品，尚與證人林依亭確認毒品種類為海洛因，即將電話交與
    被告邱弘聿接聽聯繫後續轉讓第一級毒品事宜，旋由被告邱
    弘聿於如附表四所示時、地轉讓第一級毒品與證人林依亭。
    準此，被告宮孝慈既負責被告邱弘聿該次轉讓毒品種類確認
    事項，有所幫助被告邱弘聿遂行本次之轉讓毒品犯行，因其
    未參加轉讓毒品之重要核心行為，核其性質應論以幫助行為
    。且被告宮孝慈明知證人林依亭欲索取毒品，仍執意協助被
    告邱弘聿確認至毒品種類，並轉接與被告邱弘聿聯繫後續轉
    讓事宜，被告宮孝慈主觀上基於幫助轉讓第一級毒品之犯意
    甚明。
　㈡被告邱弘聿所涉事實一、㈡之販賣第一級毒品海洛因未遂部分
    ：
    訊據被告邱弘聿矢口否認涉有販賣第一級毒品未遂犯行，辯
    稱：如附表二編號1所示時、地，證人蔡隆慶有想要跟我拿
    海洛因，但我沒有帶海洛因去他家，我們沒有見面，如附表
    二編號2所示時、地，我是請證人蔡隆慶，是轉讓毒品給他
    ，並不是販賣云云；被告邱弘聿之辯護人辯以:如附表二編
    號1所示販賣第一級毒品部分，證人蔡隆慶於警詢中稱去被
    告住處時為上午，且有人在旁，但於偵查中稱是下午，且無
    人在旁，可認證人蔡隆慶所述不一，得見當日沒有交易存在
    ；如附表二編號2所示時間，並非被告邱弘聿找證人蔡隆慶
    刺青時間，故也沒有毒品費用折抵刺青費用之事，應為無罪
    判決云云。然查：
　⒈本院認定被告邱弘聿於附表二編號1所示時間，販賣第一級毒
    品未遂，茲分述如下:
　⑴此部分事實，業據證人蔡隆慶於偵查中證述明確：
    證人蔡隆慶於偵查中證稱：於110年5月21日有與被告邱弘聿
    通話，通話後大概3小時後，被告邱弘聿到五華街我的住處
    ，他帶2包到我家，後來我看品質不好就沒拿，那天他自己
    一個人來，當時是約定1萬元買2包，聯絡目的就是要購買毒
    品，通話中「女生」 、「2個」就是指2包海洛因等語(見偵
    37643卷第169至171頁）。衡以證人蔡隆慶為警查獲後是以
    販毒被告身分接受訊問(見偵37643卷第165至167頁)，至檢
    察官命其具結作證並提示被告邱弘聿間之通訊監察譯文後，
    始為如上證述，且證稱未收取被告邱弘聿之毒品，即非為證
    人蔡隆慶所涉販毒之毒品來源，是本案已無證人蔡隆慶欲供
    出被告邱弘聿獲求刑之寬免之情節。又證人蔡隆慶與被告邱
    弘聿並無恩怨仇隙，此為證人蔡隆慶陳明在卷(見偵37643卷
    第173頁)，是證人蔡隆慶應無甘冒涉犯偽證罪之風險而蓄意
    構陷被告邱弘聿入罪之理，則本案應為於偵查中由檢察官告
    以具結義務及偽證處罰，證人蔡隆慶本為免受偽證罪風險，
    本於事實據實證述與被告邱弘聿間約定販賣第一級毒品海洛
    因之事宜，否則其大可隨意陳稱並未有約定交易毒品之情事
    ，若無確切已有約定毒品買賣事實，當不須於偵查中為如此
    明確、肯定之陳述，益見證人蔡隆慶於偵查中之證述，應係
    符合真實而為可採。
  ⑵除前揭證人蔡隆慶之證述外，復有下列門號0000000000號之
    通訊監察譯文作為補強之證據(B:被告邱弘聿；A:證人蔡隆
    慶):　　
　「①時間:110年5月21日18時26分許
　　B:喂，你好！
　　A:小龍喔？
　　B:喂，你是誰？
　　A:菜頭啦！
　　B:喔喔!
　　A:我拜託你跟你老大問的那個如何？
　　B:問那個？那個是？
　　A:女生啦
　　B:你那個是蘋果手機嗎？
　　A:對
　　B:好，我問他
　　A:嗯
　　B:要帶去你家?
　　A:對啊！還是我過去也沒關係！
　　B:好啊！還是你…我現在打給他，你等下就有空了？
    A:對阿，你好了，我就有空！
    B:要?
　　A:帶2個
　　B:好，了解!
　　A:好
　　②時間:110年5月21日19時12分許
　　A:喂
　　B:阿兄!
　  A:嗯
　  B:我大哥現在人在比較遠的地方，他說還要等一下，你可以
      等嗎？
　　A：沒關係啊！
　　B:沒關係？
　　A:對
　　B:了解！那他回來，我馬上跟你聯絡
　　A:好，OK，謝謝
　　B:我跟他說了！
　　A:謝謝
　　B:你等我電話
　　A:好
　　B:你如果趕時間，我這邊也是優秀的！看你！
　　A:怎麼算？
　　B:我帶過去找你？還是說你要約哪裡？你要過來？我先聯絡
      好
　　A:好」等情，有上開通訊監察譯文在卷可參(偵37643卷第12
      5頁)。
  ⑶被告邱弘聿亦自承上開對話係證人蔡隆慶向其詢問有無毒品
    之情事（見偵37643卷第25頁），且細酌上開譯文內容，雙
    方雖未明言販賣海洛因，惟海洛因係屬第一級毒品，販賣海
    洛因將科予重刑，並為治安機關所嚴查，乃眾所週知之事，
    故海洛因之販賣大多係於隱密下進行，其以電話、網路通訊
    軟體等通訊聯絡亦鮮有明白直接以「毒品」、「海洛因」等
    名稱或相近之用語稱之，都以暗語或彼此已有默契之含混語
    意而為溝通，復依審判實務上辦理販毒案件之經驗，買賣毒
    品雙方甚且可能完全不談及交易細節，僅相約見面，故僅會
    在對話中洽談雙方見面之大概時間及地點，對話時間即至為
    短暫，均與社會上一般合法商品交易之彼此聯繫大異其趣。
    職是，觀諸上開對話內容，固皆未見雙方明述買賣海洛因之
    說詞，然雙方所交談之內容「女生啦」、「2個」，實已確
    認販賣海洛因及多少數量之事。另被告邱弘聿回應「好，了
    解!」、「我大哥現在人在比較遠的地方，他說還要等一下
    你如果趕時間」、「我這邊也是優秀的！看你！你可以等嗎
    ？」，證人蔡隆慶回應「怎麼算?」，均屬被告邱弘聿明確
    向證人蔡隆慶兜售第一級毒品海洛因之對話內容。
　⑷復據證人蔡隆慶於偵查中乃主動證述當天與被告邱弘聿見面
    約定交易海洛因2包金額為1萬元之事，已如前述。其於本院
    審理時亦證述：譯文中被告指「優秀的」應該是指海洛因很
    好，被告邱弘聿當天應該有來我家找我，因為品質不好沒有
    買等語(見本院卷287頁、第299頁)，可認被告邱弘聿與證人
    蔡隆慶見面並已約定交易海洛因數量及金額，顯屬已著手販
    賣第一級毒品海洛因，僅係因毒品品質非讓證人蔡隆慶感到
    滿意，始未能繼續完成交易。又被告與證人蔡隆慶間並無特
    殊情誼，案發時相識僅半年，雙方不熟等情，為被告邱弘聿
    所是認（見本院卷第41頁），依上開譯文內容，被告邱弘聿
    除積極與上手取得毒品欲以證人蔡隆慶交易外，甚且欲將己
    身持有之「優秀的」海洛因先攜與證人蔡隆慶進行交易，實
    屬急需金錢欲買賣毒品之舉。是認，本次犯行被告邱弘聿應
    係有利可圖，否則僅有短淺交往情誼，實難想像被告邱弘聿
    會有干冒重度刑責如此積極提供毒品與證人蔡隆慶之可能，
    則被告邱弘聿自始基於營利意圖而著手販賣毒品與證人蔡隆
    慶之犯行，應堪認定。
  ⑸至證人蔡隆慶於本院審理時突改稱:當時品質不好就沒買，我
    吃這個吃那麼久了，一看就知道裡面是糖還是東西，都是糖
    ，我也沒有沾起來，但我也不敢確認裡面沒有海洛因成分云
    云(見本院卷第299至300頁)，然其於偵查中業已證述明確為
    「品質不好」，僅屬海洛因純度非達其標準。蓋倘全部為糖
    ，證人蔡隆慶即屬遭詐欺之被害人，當能印象深刻，遽以指
    證被告邱弘聿欲向其誆騙錢財即可，當不會指出僅為品質問
    題。況被告邱弘聿約定海洛因2包要價1萬元之金額非低，證
    人蔡隆慶亦非初嚐毒品無知之人，實難想像被告邱弘聿豈會
    以毫無第一級毒品成分之物向其兜售？況證人蔡隆慶於110
    年5月26日、27日再與被告邱弘聿聯繫購入毒品事宜(詳如下
    述)，倘被告邱弘聿前有提供糖粉充當第一級毒品高價販售
    ，證人蔡隆慶豈可能容於自己為被告邱弘聿眼中肥羊，短於
    一周內再次聯繫被告邱弘聿交易毒品事宜？均可顯示證人蔡
    隆慶於本院審理時所證不合理之處。堪認證人蔡隆慶於本院
    審理時之證述，恐顯有因被告邱弘聿在場，存有迴護偏袒被
    告邱弘聿之嫌，自難採信，不足以執為對被告邱弘聿有利之
    認定，併此敘明。
　⑹至辯護人雖以證人蔡隆慶前後證述不一為辯，認證人蔡隆慶
    於警詢、偵查中證述均不可信，然依下列說明，辯護人所辯
    尚不足採：
  ⑴證人蔡隆慶於本院審理時證稱：(辯護人問:你說5月21日你有
    拿1萬元要跟邱弘聿買2包海洛因，但是品質不好沒有交易，
    你說當時只有他一個人來，這是你當時講的？)嗯，(辯護人
    問:【提示偵37643卷第56頁】可是你在警詢時候是講說當時
    除了小良以外還有另外1個男性有人在場，到底當時是只有
    邱弘聿一個人還是還有另外一個人他的朋友？)我跟他見面
    的時候大部分都是旁邊有人(辯護人問:所以到底你是警察這
    邊講的是正確的，還是檢察官那邊講的才是正確？到底有沒
    有人？為何同樣一件事情你講的都不一樣？)沒有，那就當
    時忘記了，(辯護人問【提示偵37643卷第53頁、第165頁】
    你警察局做的筆錄是110年10月6日9點12分開始做，做到10
    點15分，你在檢察官這邊詢問也是當天110年10月6日下午2
    點50分，同樣一天上下午做的兩個筆錄為何你講法都不一樣
    ？而且你跟檢察官說「我在警察那邊說的都是正確的」，到
    底在檢察官那邊講的是正確還是在警察那邊是正確？到底現
    場有沒有人？)我哪有可能去記這種小細節等語（見本院卷
    第290至291頁）。
　⑵衡諸證人蔡隆慶對於與被告邱弘聿以電話聯繫毒品交易，並
    約定以2包1萬元之代價購入毒品等至關重要之販毒情節證稱
    明確如前，也未見有與卷證不符之情，雖證人蔡隆慶就上開
    通話後是幾小時見面，或見面時在場有無他人等證述稍有出
    入，然考量證人蔡隆慶到案當日距本次購毒時間相隔約半年
    有餘，非關要事之記憶難免隨時間之經過而日趨淡忘或模糊
    ，是其即便有若干枝節上出入或不明之處，容非悖於常理，
    當難遽認證人蔡隆慶於若干枝節上或有出入、不明之處，即
    認其所證述即屬出於虛偽不實而全盤不採並執為對被告邱弘
    聿有利之認定，是辯護人所辯，尚難為本院所採。
  ⒉本院認定被告邱弘聿於如附表二編號2所示時間，販賣第一級
    毒品未遂，茲分述如下:
  ⑴證人蔡隆慶於偵查中證述:於110年5月26日20時44分許起至11
    0年5月27日22時21分許止間與被告邱弘聿聯繫，是要跟被告
    邱弘聿買毒品，譯文中所講黃色是指海洛因有米黃色跟米白
    色，半就是半包，4500是講價錢，譯文的「你那個」是指被
    告邱弘聿白色的海洛因，「他那個」就是指黃色的海洛因等
    語(見偵37643卷第171頁)，是認被告邱弘聿有與證人蔡隆慶
    討論交易毒品外觀各為黃色、白色之毒品海洛因及販售數量
    、價格等情節。
　⑵證人蔡隆慶於本院審理時證稱：(檢察官問:【提示偵37643卷
    】第127頁）請你看第一則5月26日晚上8點的譯文，B 是邱
    弘聿，A是你，B說「我去幫你處理黃色這件！」，你回說「
    可是我現在要先趕回去耶！」，B說「你留一些給我處理，
    我看怎樣再說」，你是否記得這個譯文是在說什麼？）應該
    是有牽涉到毒品的事，黃色是牽涉毒品，黃色是指海洛因，
    (檢察官問:請你看下一則5月27日這一則，前面說「昨晚怎
    樣，睡著沒有接到電話」，第五句B是邱弘聿說「你…黃色的
    那個…是要怎樣？我是不知道，我不能幫你決定！」，你說
    回說「半是怎樣算？」，B說「我是沒跟他說！我只知道他
    有啦！一定是比較軟一點！」，你再問「半是多少錢？」，
    這邊在討論什麼事情？)討論海洛因，我想請他去幫我買，
    半是指半錢，(檢察官問:再請你看下一則，B說「那個他說4
    500啦！」，A就是你說「好啊！我看看怎樣！我還要找那個
    ！順便一起處理？」，因為這通電話跟上通電話距離約9分
    鐘，然後邱弘聿說「什麼意思？」，你就說「你那個，我也
    要！他那個，我也要！同時啦！」，邱弘聿說「好，一起喔
    」，你就說「對」，B問你說「哪時要？」，你就說「晚一
    點」，邱弘聿說「喔好，是今天嗎？」，你就說「對啊，是
    今天」，邱弘聿說「好，等你過來，我再去拿」，你就回答
    「好」，這個「4500」是在討論什麼？)4500是在討論那個
    海洛因的價錢，(檢察官問:中間你有一句說「你那個，我也
    要！他那個，我也要！」，是指什麼你要？)我就是要請他
    去幫我買那個黃色的那個海洛因，我記得當時他說要幫我去
    問問看，(檢察官問:所以「你那個，我也要！他那個，我也
    要！」，「那個」是否都是指毒品？)對，都是指海洛因，(
    審判長問:剛剛檢察官有問你，你沒有回答很清楚，你說「
    你那個，我也要！他那個，我也要！」，「你那個」是什麼
    ？「他那個」是什麼？)「你那個」是安非他命還是海洛因
    ，「他那個」就是有一種比較黃的海洛因，(審判長問:你如
    何知道他沒有幫你問到？)看他拿出來東西就是那一點點而
    已，要請我的等語(見本院卷第278至280頁、第291至292頁)
    ，足堪認證人蔡隆慶與被告邱弘聿於譯文所示時間，確屬係
    商討第一級毒品海洛因交易事宜。
　⑶除前揭證人蔡隆慶之證述外，復有下列門號0000000000號之
    通訊監察譯文作為補強之證據(B:被告邱弘聿；A:證人蔡隆
    慶)：
　 「①時間:110年5月26日20時44分許
　　B:兄仔!
　　A:你多久會回來？
　　B:(模糊不清）
　　A:怎樣？
　　B:我去幫你處理黃色這件！
　　A:可是我現在要先趕回去耶！
　　B:你留一些給我處理，我看怎樣再說
　　A:那我先回去喔！
　②時間:110年5月27日18時46分許
　　B:兄仔！
　　A:昨晚怎樣？
　　B:有啦!我有問到！你昨天沒接到電話！
　　A:睡著了！怎樣?
　　B:你…黃色的那個…是要怎樣？我是不知道，我不能幫你決定
      ！
　　A:半是怎樣算？
　　B:我是沒跟他說！我只知道他有啦！一定是比較軟一點！
　　A:半是多少錢？
　　B:半?我問看看，等一下打給你
　　A:好
　③時間:110年5月27日18時55分許
　　A:喂
　　B:兄仔！
　　A:嗯
　　B:那個他說4500啦！
　　A:好啊!我看看怎樣!我還要找那個！順便一起處理？
　　B:你說啥竟思？
　　A:你那個，我也要!他那個，我也要！同時啦！
　　B:好，一起喔？
　　A:對
　　B:你哪時要？
　　A:晚一點！
　　B:好，是今天嗎？
　　A:對啊，今天！
　　B:好，等你過來，我再去拿!
　　A:好
　④時間:110年5月27日11時21分許
　　B:兄仔！
　　A:嗯
　　B:你哪時要來？
　　A:我在等我朋友過來！我看他怎樣！
　　B:你有確定嗎？
　　A:我是確定啊!我不知道他的部分怎樣!
　　B:了解，那你是1個人還是2個人？
　　A:1個人
　　B:1個人喔？
　　A:嗯
　　B:你要吃切仔麵？黃麵?
　　A:我要等他過來好我再打電話跟你說！
　　B:好 ，掰掰」等情，有該通訊監察譯文在卷可參(見偵3764
    3卷第127至128頁)。
　⑷綜上以觀，被告邱弘聿於110年5月26日20時44分許起至110年
    5月27日22時21分許止間，表示「我只知道他有啦！一定是
    比較軟一點！」、「那個他說4500啦！」、「好，一起喔」
    ，即被告邱弘聿與證人蔡隆慶討論交易毒品外觀為黃色之海
    洛因，又被告邱弘聿自身持有外觀為白色之海洛因毒品，且
    外觀黃色之海洛因毒品已談妥價格為「半」即指半兩4,500
    元。而對話過程中證人蔡隆慶表示「你那個，我也要!他那
    個，我也要！同時啦！」，亦即約定欲交易毒品包含被告邱
    弘聿本身持有外觀白色之海洛因及被告邱弘聿向上手購入外
    觀黃色之海洛因。而證人蔡隆慶回應「好啊」、「晚一點」
    、「對啊，今天！」、「我是確定啊!我不知道他的部分怎
    樣!」，屬表示對被告邱弘聿要約毒品交易已為承諾，且證
    人蔡隆慶尚與其他友人欲一起被告邱弘聿購入等情。此均顯
    示被告邱弘聿與證人蔡隆慶已達成交易毒品種類、數量、金
    額之重要部分合致，又衡酌被告邱弘聿與證人蔡隆慶交情一
    般，已如上述，但於上開譯文中，被告邱弘聿積極聯繫證人
    蔡隆慶，且刻意為其奔走向上手買入證人蔡隆慶欲求之黃色
    海洛因，以及急於交付自己持有之白色海洛因，更佐被告邱
    弘聿倘非有利可圖，實難想像何須如此熱絡，則被告邱弘聿
    既係有販賣毒品與證人蔡隆慶之意，被告邱弘聿自始基於營
    利意圖而著手販賣毒品犯行，實屬明確。
　⑸至起訴書雖記載本次見面地點為證人蔡隆慶住處，然細擇上
    開譯文內容，被告邱弘聿是向證人蔡隆慶詢問「你哪時要來
    ?」乙情，可參上開通訊監察譯文所示，表示是要證人蔡隆
    慶前往被告邱弘聿所在位置之意，又證人蔡隆慶於本院審理
    時證稱:應該是約在賭場等語(見本院見第313頁)，亦釐清起
    訴書此部分所載，應屬誤會，併予指明。
　⑹至檢察官起訴被告邱弘聿此部分犯行，認屬販賣第一級毒品
    海洛因既遂，亦屬有誤：
　①蓋檢察官認如附表二編號2所示部分，為被告邱弘聿以折抵刺
    青費用方式販賣第一級毒品與證人蔡隆慶云云，業經證人即
    被告邱弘聿友人陳泳江於本院審理時結證稱：我給證人蔡隆
    慶刺青是在五華街，被告邱弘聿後面有來，刺青當天是5月5
    日等語在卷，並經本院調查證人陳泳江提出之手機通訊軟體
    畫面截圖確認屬實(見本院卷第304至310頁、第365頁)，又
    證人蔡隆慶於本院審理時改證稱：上開譯文內容跟刺青那天
    沒有關係，刺青那天日期我記不起來等語(見本院卷第280頁
    、第311至312頁)；並衡諸上開譯文內容全無提及刺青或折
    抵刺青費用之事，本院要難認被告邱弘聿於如附表二編號2
    所示時間，係以折抵刺青費用之方式販賣第一級毒品與證人
    蔡隆慶而已完成毒品交易。
　②復證人蔡隆慶於本院審理時證稱:(檢察官問：27日這一天你
    們有數次的通話，包含10點這一通你們當天晚上打了三通電
    話，三通電話那最後為什麼聽起來是很認真的想要見面，為
    什麼後來又沒有見面？)我不知道，好像是跟他老大去哪裡
    了，然後我就沒有過去，(檢察官問：你這個是記得的，真
    的是這一天嗎？)是這一天，沒有見面，因為好像跟他老大
    去桃園還是哪裡。(檢察官問:他如何跟你講？他用什麼方式
    跟你講的？)被告邱弘聿請另外賭場的一個人打電話跟我講
    的，沒有，我好像是打被告的電話打不通，然後我打給那個
    人，說被告邱弘聿跟他老大出去了，(審判長問:你那一天是
    否有過去，人家都在問你吃麵了？有，可是我朋友已經拿好
    了，沒有錢，所以就沒去了，(審判長問:所以之前跟人家講
    好4500，你也說好，這個就不算數了嗎？)對，有時候他幫
    我帶，請他幫我問一下，他跟我說多少價錢，但是朋友不要
    ，或者已經拿好了，那我自己本身也沒有錢等語(見本院卷
    第313至315頁)，倘證人蔡隆慶所述屬實，應認其與被告邱
    弘聿間就販賣第一級毒品交易僅約定至交易毒品種類、外觀
    、數量及金額，未有達交付毒品及收取代價之階段，即無認
    被告邱弘聿此部分犯行已達既遂。是檢察官認被告邱弘聿此
    部分販賣第一級毒品海洛因已達既遂，應屬有誤，併此指明
    。
　⑺至辯護人以前詞置辯，認此部分應為無罪諭知乙節，然如附
    表二編號2所示時間，非為被告邱弘聿找證人蔡隆慶刺青之
    時間，故無毒品費用折抵刺青費用之事，業為本院認定如前
    ，惟此部分僅涉及被告邱弘聿販賣第一級毒品犯行未達既遂
    階段。而檢察官之起訴犯罪事實既已指明被告邱弘聿於附表
    二編號2所示時間著手販毒事宜，且該通訊監察譯文所指為
    何，均經證人蔡隆慶於偵查及本院審理時證述明確如上，本
    不因檢察官對交易地點或完成交易等與販毒既遂有關要件有
    所誤認，即生影響如附表二編號2之犯行已達販毒未遂之情
    事。是辯護人所辯，應屬誤會，本院自難憑採。
　⒊綜上所述，足徵被告邱弘聿確有如附表二所示各次販賣第一
    級毒品未遂之事實，被告所辯及辯護人所為各項辯解俱不足
    採。
  ㈢是以，本案事證均已臻明確，被告2人之犯行均堪認定，均應
    依法論科。
二、論罪：
　㈠核被告邱弘聿就事實欄一、㈠之如附表一各編號所為，均係涉
    犯刑法第30條第1項前段、毒品危害防制條例第10條第2項幫
    助施用第二級毒品罪；就事實欄一、㈡之如附表二各編號所
    為，均係涉犯毒品危害防制條例第4條第6項、第1項之販賣
    第一級毒品未遂罪；就事實欄一、㈢之如附表三編號1至4所
    為，均係犯毒品危害防制條例第8條第1項轉讓第一級毒品罪
    ；就事實欄一、㈢之如附表三編號5所為，係犯藥事法第83條
    第1項轉讓禁藥罪；就事實欄一、㈣之如附表四所為，係犯毒
    品危害防制條例第8條第1項轉讓第一級毒品罪；就如事實欄
    一、㈤之如附表五所為，係犯刑法第30條第1項前段、毒品危
    害防制條例第10條第2項幫助施用第二級毒品罪。被告宮孝
    慈就事實欄一、㈣之如附表四所為，係犯刑法第30條第1項前
    段、毒品危害防制條例第8第1項幫助轉讓第一級毒品罪。
  ㈡變更起訴法條:
　　起訴意旨固認如附表一各編號被告邱弘聿於上開時、地交付
    甲基安非他命與證人李杰修並收取2,500元，係意圖營利，
    基於販賣第二級毒品之犯意所為。惟：
  ⒈按以營利之意圖交付毒品，而收取對價之行為，觸犯販賣毒
    品罪；苟非基於營利之意圖，而以原價或低於原價有償轉讓
    毒品與他人，僅得以轉讓毒品罪論處；若無營利之意圖，僅
    基於幫助施用毒品者取得供施用毒品之目的，而出面代購，
    或共同合資購買並分攤價金及分受毒品，則為施用毒品罪之
    幫助犯，三者行為互殊，且異其處罰（最高法院95年度台上
    字第6888號判決參照）。又無償受他人委託，代為購買第二
    級毒品甲基安非他命後交付委託人，以便利、助益委託人施
    用者，為幫助施用；苟以便利、助益委託人販賣者，則為幫
    助販賣，其行為人於購入甲基安非他命之始，即係為委託人
    而持有，並非購入後始另行起意，交付而移轉甲基安非他命
    之所有權予委託人。此與轉讓甲基安非他命，係指原未受他
    人委託而基於為自己之意思購買後，始起意將其所有之甲基
    安非他命，以移轉所有權之意思交付他人之情形，顯然有別
    （最高法院98年度台上字第3670號號判決參照）。
  ⒉查證人李杰修於偵查中證述：我與被告邱弘聿為一手交錢一
    手交貨，於如附表一所示時、地有向被告邱弘聿買安非他命
    ，我是單純跟被告邱弘聿購入毒品等語（見偵37643卷第147
    至155頁）；惟於本院審理時改證稱：我跟被告邱弘聿認識1
    0幾年，我是跟被告邱弘聿合資購入毒品，通常約在被告邱
    弘聿住處地下室，都是被告邱弘聿聯繫毒品上手，我在去找
    他，我們是合資，是一起出錢去買，大概就1公克2,000至2,
    500元，我先把錢交給被告邱弘聿，然後被告邱弘聿再拿給
    上手等語(見本院卷第318至346頁)。是證人李杰修於偵查中
    及本院審理中就向被告邱弘聿取得毒品為單純購買或是合資
    之證述前後不一。然本院觀諸如附表一所示時間之通訊監察
    譯文內容，確實未見被告邱弘聿有向證人李杰修兜售毒品情
    形，反見被告邱弘聿與證人李杰修有所默契僅表明要去被告
    住處而已。甚且依110年8月13日18時4分許之通訊監察譯文
    ，證人李杰修稱呼被告邱弘聿「鬥陣仔，在哪」，被告邱弘
    聿回應「現在沒有比較好的，我還在找更好一點，因為剩下
    那種洗衣粉我不要拿」、「我等下有找到好一點的，在幫你
    留起來喔」等情，有該通訊監察譯文在卷可參（見偵37643
    卷第119至123頁），更佐證被告邱弘聿與證人李杰修間係欲
    共同向上手購入毒品，僅由被告邱弘聿出面洽談之合資等情
    ；復衡之被告邱弘聿自承：我和證人李杰修認識了十幾年，
    我是他小孩的乾爸，我和他家人都很熟識，他對我家也很熟
    識，所以當我們兩個碰上這個東西（指毒品），就是互相支
    援來支援去，而我們常會一起帶小孩出去玩等語(見本院卷
    第355頁)，可見被告邱弘聿與證人李杰修相識10餘年，友情
    甚篤，會特別告知證人李杰修要再尋找品質好的甲基安非他
    命，即因被告邱弘聿本身也需求與其一起施用同批毒品，否
    則被告邱弘聿倘對證人李杰修有營利意圖，大可兜售劣品快
    速賺取毒品價差利益即可。是本案確實無法排除被告邱弘聿
    基於多年情誼僅為證人李杰修出面代購毒品，則基於嚴格證
    明法則，本院無從逕認被告邱弘聿有欲從中獲取利益，即難
    認被告邱弘聿具有營利之意圖，依上開實務見解，被告邱弘
    聿代購毒品行為，係為便利、助益證人李杰修施用毒品，即
    應構成施用毒品之幫助犯。
　⒊從而，本院依卷內證據，難以證人李杰修於偵查中證述即達
    確信被告邱弘聿有販賣甲基安非他命與證人李杰修之程度，
    僅堪認被告邱弘聿幫助證人李杰修施用第二級毒品甲基安非
    他命。惟因基本社會事實同一，並經本院當庭告知被告邱弘
    聿亦可能涉犯刑法第30條第1項、毒品危害防制條例第10條
    第2項施用第二級毒品罪名（見本院訴字卷第474頁），並無
    礙被告邱弘聿訴訟防禦權之行使，爰依刑事訴訟法第300條
    規定變更起訴法條。　
　㈢被告邱弘聿就如附表一至五各編號犯行，犯意各別，行為互
    殊，應予分論併罰。　
　㈣另檢察官以臺灣新北地方檢察署111年度偵字第9454號案件移
    送併辦被告2人部分，與已起訴部分之犯罪事實相同，本院
    自應併予審酌。　　
三、科刑
　㈠刑之加重、減輕：
  ⒈被告宮孝慈累犯加重事由
　　被告宮孝慈於108年間，因先後施用第一級毒品，經本院以1
    07年度簡字第8151號分別判處有期徒刑6月、6月，定應執行
    刑10月確定，甫於108年5月9日易科罰金執行完畢，有臺灣
    高等法院被告前案紀錄表、本院107年度簡字第8151號刑事
    判決存卷可參（見本院卷第21至29頁、第487頁）。其於前
    開執行完畢後5年內，故意再犯本案有期徒刑以上之罪，為
    累犯。又依司法院釋字第775號解釋，係指個案應量處最低
    法定刑、又無法適用刑法第59條規定減輕之情形，法院應依
    此解釋意旨裁量不予加重最低本刑（最高法院108度台上字
    第338號判決意旨參照），爰審酌被告宮孝慈本案所涉幫助
    轉讓第一級毒品罪，與其前案所犯均屬第一級毒品有關犯罪
    ，由單純施用轉變為幫助轉讓毒品，其犯罪類型、行為態樣
    較之前者，變更為傷及他人身體之嚴重行為。經綜合考量後
    ，本院認被告宮孝慈本案犯行若依累犯之規定加重其最低本
    刑，亦不致發生行為人所承受之刑罰超過其所應負擔罪責而
    有罪刑不相當之情形，是揆諸前揭說明，爰依累犯之規定，
    就被告宮孝慈本案犯行裁量加重其刑。
　⒉刑之減輕事由：
　⑴按毒品危害防制條例第17條第2項規定：「犯第4條至第8條之
    罪於偵查及歷次審判中均自白者，減輕其刑。」，係為鼓勵
    是類犯罪行為人自白、悔過，並期訴訟經濟、節約司法資源
    而設。又行為人轉讓同屬禁藥之第二級毒品甲基安非他命（
    未達法定應加重其刑之一定數量）予成年人（非孕婦），依
    重法優於輕法之原則，擇較重之藥事法第83條第1項轉讓禁
    藥罪論處，如行為人於偵查及歷次審判中均自白，仍應適用
    毒品危害防制條例第17條第2項規定減輕其刑，最高法院109
    年度台上大字第4243號刑事裁定參照。查被告邱弘聿就如附
    表三各編號及如附表四犯行；被告宮孝慈就如附表四犯行，
    於偵查時及審理中均為自白，均各應依毒品危害防制條例第
    17條第2項規定減輕其刑。
　⑵未遂犯：被告邱弘聿著手於如附表二各編號所示之販賣第一
    級毒品行為之實行，惟均因故未有售出，均為未遂犯，爰依
    刑法第25條第2項規定，按既遂犯之刑減輕之。
　⑶幫助犯:被告邱弘聿於附表一各編號、附表五；被告宮孝慈於
    附表四所為，均係基於幫助犯意為上開犯行，為幫助犯，爰
    均依刑法第30條第2項規定，按正犯之刑減輕之。
　⑷被告宮孝慈所為如附表四犯行，因同時有上開加重（累犯)及
    2種減輕事由（毒品危害防制條例第17條第2項、幫助犯），
    爰依刑法第71條第1項規定，先加後減之，復就減輕部分，
    均依刑法第71條第2項、第70條規定，先依較少之數減輕後
    遞減之。
　㈡量刑審酌及定應執行刑部分：
　⑴爰以行為人責任為基礎，審酌海洛因係具有極高度成癮性、
    社會危害性，戒解極度不易之第一級毒品，服用後將產生依
    賴性、耐藥性，並引起亢進性反應、慢性中毒、精神障礙、
    類似精神分裂症之錯覺、幻覺、妄想及伴有行動與性格異常
    等副作用，其劑量增大時，甚將導致死亡；而其慣用者，由
    於精神錯亂，更具有暴力攻擊及反社會行為等傾向。另甲基
    安非他命則經列管為第二級毒品及禁藥，服用後可能導致心
    悸、血壓上升、不安、眩昏、失眠、運動困難等症狀，進而
    產生易怒、具攻擊性、迷幻、恐懼、自我傷害、痙攣，甚至
    昏迷、死亡等現象，均具高度之濫用性及社會危害性。被告
    邱弘聿無視於此，竟欲販賣第一級毒品與他人欲藉此牟利，
    並枉顧他人將難以戒斷，轉讓第一級毒品、轉讓禁藥及幫助
    他人施用第二級毒品，損及他人健康，於社會潛在危害非輕
    ，所為誠值非難；被告宮孝慈為被告邱弘聿女朋友，亦不知
    勸諫他人應戒斷毒癮，反幫助被告邱弘聿轉讓第一級毒品與
    他人，亦屬不該。另衡之被告邱弘聿僅坦認部分犯行，惟否
    認販賣第一級毒品犯行，未見此部分已有悔悟，而被告宮孝
    慈坦認犯行等之犯後態度，兼衡被告邱弘聿自陳高中肄業，
    之前從事機電工程，月收入平均6萬元，有兩個小孩及母親
    要扶養；被告宮孝慈自陳國中肄業，之前從事寵物美容助理
    ，收入約3萬元，無親屬需撫養之智識程度及家庭生活狀況
    （見本院卷第473頁），暨其等犯罪動機、目的及手段等一
    切情狀，就其等所犯之罪，被告邱弘聿各量處如附表一至五
    「主文」欄所示之刑；被告宮孝慈量處如附表四「主文」欄
    所示之刑，並就被告邱弘聿所處得易科罰金部分（即如附表
    一、五所示之4次幫助施用第二級毒品），諭知易科罰金之
    折算標準。
　⑵衡酌被告邱弘聿整體犯罪過程之各罪關係、本案各該犯行之
    行為方式、危害情況、彼此間之時間、空間、偶發性、各別
    刑罰規範之目的、侵害法益之專屬性或同一性、輕重罪間體
    系之平衡、所犯數罪反應出之行為人人格特性及犯罪傾向、
    加重效益及整體犯罪非難評價等總體情狀（最高法院104 年
    度臺抗字第718號、104年度臺抗字第951號、105年度臺抗字
    第170號裁定均同此見解），尤以被告邱弘聿幫助施用毒品
    、各次販賣未遂或轉讓行為之對象多所重覆，侵害法益之同
    質性高，為貫徹罪刑相當及比例原則，使其輕重得宜，罰當
    其罪，以實現刑罰權之公平正義等一切情狀，爰就被告邱弘
    聿所處得易科罰金部分（即如附表一、五所示之4次幫助施
    用第二級毒品罪）、不得易服社會勞動部分（即如附表二所
    示之2次販賣第一級毒品未遂、如附表三編號1至4及附表四
    所示之5次轉讓第一級毒品罪部分），分別定其應執行之刑
    如主文第一項後段所示，及就附表一、五部分所定之刑諭知
    易科罰金之折算標準。另被告邱弘聿本案所犯數罪，既兼有
    不得易科罰金、不得易服社會勞動與得易科罰金之情形，依
    刑法第50條第1項但書第1款、第2款及第2項規定，於其請求
    檢察官聲請法院定應執行刑前，不得併合處罰，附此敘明。
四、沒收：
　㈠供犯罪所用之物部分：
　　按犯毒品危害防制條例第4條至第9條、第12條、第13條或第
    14條第1項、第2項之罪者，其供犯罪所用之物，不問屬於犯
    罪行為人與否，均沒收之，毒品危害防制條例第19條第1項
    定有明文。查扣案被告邱弘聿所有SAMSUNG手機（門號 0000
    000000，IMEI：000000000000000、000000000000000，含SI
    M卡2張），為被告邱弘聿為本案犯行所用，有該手機門號之
    通訊監察譯文在卷(見偵37643卷第101至123頁)，足認係被
    告邱弘聿供本案販賣毒品所用之物，爰依毒品危害防制條例
    第19條第1項之規定宣告沒收。
　㈢不予宣告沒收部分：
　  其餘扣案之被告邱弘聿持用IPhone手機（白色，門號000000
    0000，IMEI：000000000000000，含SIM卡1張）、被告宮孝
    慈持用IPhone手機1支（黑色，門號 0000000000，IMEI：00
    0000000000000，含SIM卡1張），均無證據可證為其等本案
    犯行所用。另扣得被告宮孝慈所有之甲基安非他命1包、海
    洛因殘渣袋6個、電子磅秤1台等物，經被告宮孝慈於本院準
    備程序時供稱：為我施用毒品所用等語(見本院卷第214頁)
    ，是均無認與本案有直接關聯，均不予宣告沒收。
據上論斷，應依刑事訴訟法第299條第1項、第300條前段，判決
如主文。
本案經檢察官彭郁婷提起公訴及移送併辦，檢察官王凌亞到庭執
行職務。
中　　華　　民　　國　　111 　年　　9 　　月　　30　　日
                刑事第十庭  審判長法  官   謝梨敏

                                  法　官　 謝茵絜
  
                                  法  官   黃秀敏
上列正本證明與原本無異。
如不服本判決，應於判決送達後20日內敘明上訴理由，向本院提
出上訴狀(應附繕本)，上訴於臺灣高等法院。其未敘述上訴理由
者，應於上訴期間屆滿後20日內向本院補提理由書「切勿逕送上
級法院」。
                                  書記官   林有象
中　　華　　民　　國　　111 　年　　9 　　月　　30　　日

附錄論罪科刑法條：
刑法第30條
幫助他人實行犯罪行為者，為幫助犯。雖他人不知幫助之情者，
亦同。
幫助犯之處罰，得按正犯之刑減輕之。
毒品危害防制條例第 4 條
製造、運輸、販賣第一級毒品者，處死刑或無期徒刑；處無期徒
刑者，得併科新臺幣二千萬元以下罰金。
製造、運輸、販賣第二級毒品者，處無期徒刑或七年以上有期徒
刑，得併科新臺幣一千萬元以下罰金。
製造、運輸、販賣第三級毒品者，處七年以上有期徒刑，得併科
新臺幣七百萬元以下罰金。
製造、運輸、販賣第四級毒品者，處五年以上十二年以下有期徒
刑，得併科新臺幣三百萬元以下罰金。
製造、運輸、販賣專供製造或施用毒品之器具者，處一年以上七
年以下有期徒刑，得併科新臺幣一百萬元以下罰金。
前五項之未遂犯罰之。
毒品危害防制條例第8條
轉讓第一級毒品者，處一年以上七年以下有期徒刑，得併科新臺
幣一百萬元以下罰金。
轉讓第二級毒品者，處六月以上五年以下有期徒刑，得併科新臺
幣七十萬元以下罰金。
轉讓第三級毒品者，處三年以下有期徒刑，得併科新臺幣三十萬
元以下罰金。
轉讓第四級毒品者，處一年以下有期徒刑，得併科新臺幣十萬元
以下罰金。
前四項之未遂犯罰之。
毒品危害防制條例第10條
施用第一級毒品者，處 6 月以上 5 年以下有期徒刑。
施用第二級毒品者，處 3 年以下有期徒刑。
藥事法第83條
明知為偽藥或禁藥，而販賣、供應、調劑、運送、寄藏、牙保、
轉讓或意圖販賣而陳列者，處7年以下有期徒刑，得併科新臺幣5
千萬元以下罰金。
犯前項之罪，因而致人於死者，處7年以上有期徒刑，得併科新
臺幣1億元以下罰金；致重傷者，處3年以上12年以下有期徒刑，
得併科新臺幣7千5百萬元以下罰金。
因過失犯第1項之罪者，處2年以下有期徒刑、拘役或科新臺幣5
百萬元以下罰金。
第1項之未遂犯罰之。

附表一:邱弘聿幫助施用第二級毒品與證人李杰修部分
編號 時間 地點 毒品種類     主文 1 110年7月3日20時47分通話後不久 新北市○○區○○路000號6樓之3邱弘聿住處樓下 甲基安非他命 邱弘聿幫助犯施用第二級毒品罪，處有期徒刑肆月，如易科罰金，以新臺幣壹仟元折算壹日。 2 110年8月14日19時許 新北市○○區○○路000號6樓之3邱弘聿住處樓下 甲基安非他命 邱弘聿幫助犯施用第二級毒品罪，處有期徒刑肆月，如易科罰金，以新臺幣壹仟元折算壹日。   3 110年8月31日19時許 新北市○○區○○路000號6樓之3邱弘聿住處樓下 甲基安非他命 邱弘聿犯幫助犯施用第二級毒品罪，處有期徒刑肆月，如易科罰金，以新臺幣壹仟元折算壹日。 

附表二:邱弘聿販賣第一級毒品與證人蔡隆慶未遂部分
編號 時間 約定見面地點 毒品種類 約定交易金額   (新臺幣)      主文 1 110年5月21日19時12分通話後3小時左右 新北市三重區五華街蔡隆慶住處 海洛因 1萬元，因故未交易成功而未遂  邱弘聿犯販賣第一級毒品未遂罪，處有期徒刑拾伍年陸月。 2 110年5月27日22時21分通話後不久 不詳地點之賭場 海洛因（外觀白色、黃色） 至少交易之海洛因（外觀黃色）價額為4,500元，因故未交易成功而未遂  邱弘聿犯販賣第一級毒品未遂罪，處有期徒刑拾伍年陸月。 

附表三:邱弘聿轉讓第一級毒品、第二級毒品與證人林依亭部分
編號 時間 地點 毒品種類      主文   1 110年7月26日0時49分通話後不久 新北市中和區景安路某處「阿叔」住處 海洛因 邱弘聿犯轉讓第一級毒品罪，處有期徒刑捌月。   2 110年7月26日22時7分通話後不久 新北市新店區安民街322巷口 海洛因 邱弘聿犯轉讓第一級毒品罪，處有期徒刑捌月。   3 110年7月30日0時13分通話後不久 新北市○○區○○路000巷0弄0號證人林依亭之住處 海洛因 邱弘聿犯轉讓第一級毒品罪，處有期徒刑捌月。   4 110年8月4日10時5分許 同上 海洛因 邱弘聿犯轉讓第一級毒品罪，處有期徒刑捌月。 5 110年8月6日6時19分通話後不久 同上 甲基安非他命 邱弘聿犯轉讓禁藥罪，處有期徒刑肆月。 

附表四:邱弘聿轉讓、宮孝慈幫助轉讓第一級毒品與林依亭部分
編號 時間 地點 毒品種類      主文  1 110年8月9日6時28分許 邱弘聿位於新北市○○區○○路000號6樓之3住處之樓下 海洛因 邱弘聿犯轉讓第一級毒品罪，處有期徒刑捌月。 宮孝慈幫助犯轉讓第一級毒品罪，累犯，處有期徒刑肆月。 

附表五:邱弘聿幫助施用第二級毒品與林依亭部分
編號 時間 地點 毒品種類      主文  1 110年8月9日16時10分通話後不久 邱弘聿位於新北市○○區○○路000號6樓之3住處旁巷口 甲基安非他命 邱弘聿幫助犯施用第二級毒品罪，處有期徒刑肆月，如易科罰金，以新臺幣壹仟元折算壹日。 

附表六:沒收之物
扣案物 備註 智慧型手機廠牌:SAMSUNG 門號0000000000號，IMEI：000000000000000、000000000000000，含SIM卡2張